---
subtitle: "BREV V1.0"
cache: true
---

# Introduction


::: {.callout-caution}
## Attention !
Les résultats parfois surprenants (meilleurs résultats pour les prématurés) sont à prendre avec précaution vu la faible taille de l'échantillon.
:::


```{r}
#| label: setup

rm(list = ls())
#
library(baseph)
library(tidyverse)
library(gtsummary)
library(kableExtra)
library(forestmodel)
library(labelled)
library(epiDisplay)
library(visdat)
library(GGally)
library(ggridges)
library(ggsci)
library(tidytext)
library(purrr)
#
theme_gtsummary_language(language = "fr", decimal.mark = ",")
options(OutDec = ",")
#
load(file = "data/brev1.RData")
expx <- FALSE
classeur <- "brev1.xls"
if (expx){system(paste0("rm -f ",classeur))}
#
cat <- list(all_continuous() ~ "wilcox.test", all_categorical() ~ "chisq.test")
affl <- list(all_categorical()~"{n}/{N} ({p})")
```

```{r}
#| label: macro mm_et
met <- function(x){
  mm <- round(mean(x, na.rm = T),1)
  et <- round(sd(x, na.rm = T),1)
  ll <- paste0(mm, " (", et, ")")
  return(ll)
}
```

# Pathologique ou fragilité

On définit comme indiquant une fragilité tout résultat inférieur de plus d'un écart-type à la moyenne de la population & pathologique si inférieur de plus de deux écarts-type.

```{r}
#| label: tbl-et
#| tbl-cap: Fragilité & pathologique

path <- function(x){
  case_when(
    x < -2 ~ "pathologique",
    x < -1 ~ "fragilité",
    .default = "normal")
}

zz <- tt |> 
  dplyr::select(ends_with("_ds")) |> 
  mutate(across(everything(), ~ path(.x))) |> 
  mutate(across(everything(), ~ factor(.x, levels = c("fragilité",    "normal"  ,     "pathologique")))) |> 
  mutate(across(everything(), ~ fct_relevel(.x,
    "normal", "fragilité", "pathologique"))) |> 
  pivot_longer(cols = everything(), names_to = "Item", values_to = "Résultat") |>
  mutate(across(everything(), as.factor)) |>
  mutate(Résultat = fct_relevel(Résultat, "normal", "fragilité", "pathologique"))|> 
   mutate(Item = fct_relevel(Item,
                      "brev_memoire_chiffres_ds", "brev_phono_ds", "brev_evoc_lexicale_ds",
                      "brev_expres_syntax_ds", "brev_fluence_verbale_ds", "brev_comprehension_synta_ds",
                      "brev_graphisme_ds", "brev_attention_selec_ds"
   )) |> 
  mutate(Item = fct_recode(Item,
    "Mémoire des chiffres" = "brev_memoire_chiffres_ds",
    "Phono score réduit" = "brev_phono_ds",
    "Évocation lexicale" = "brev_evoc_lexicale_ds",
    "Répétition de phrase" = "brev_expres_syntax_ds",
    "Fluence verbale"= "brev_fluence_verbale_ds",
    "Compréhension Syntaxique" = "brev_comprehension_synta_ds",
    "Graphisme" = "brev_graphisme_ds",
    "Attention sélect. Motrice" = "brev_attention_selec_ds"
  ))
#
zz |> 
  tbl_cross(percent = "row", margin = NULL) |> 
  gexptabph(exp = expx, nomfich = classeur, nomsheet= "path_frag",lg = TRUE)
           
```

```{r}
#| label: fig-pathfrag
#| fig-cap: Fragilité & pathologique
#| fig-asp: 2

zz |> 
  ggplot()+
 aes(x = Résultat, fill = Résultat) +
  geom_bar(stat = "count", position = "dodge") +
  theme_minimal() +
   facet_grid(rows = vars(Item)) +
  labs(title = "Fragilité & pathologique", x = "", y = "n") +
  theme_light() +
  scale_fill_jama() +
  theme(
    plot.title = element_text(size = 14, face = "bold"),
    plot.subtitle = element_text(size = 12),
    axis.title.x = element_text(size = 12),
    legend.title = element_text(size = 12),
    axis.title.y = element_text(
      size = 12,
      angle = 0,
      vjust = .5
    ),
  axis.text.x = element_text(size = 12),
  axis.text.y = element_text(size = 12),
  legend.position = "none",
  strip.text.y = element_text(size = 12, face = "bold", angle = 0)
  ) 
  


```




# Population générale vs prématurés

Ce travail compare les résultats sur différents items du score BREV recueillis sur un groupe d'enfants prématurés (34-37 SA) entre 4 ans & 4 ans et six mois aux résultats dans la population générale. 

```{r}
#| label: tbl-popg
#| tbl-cap: Résultats dans la population générale
#| eval: false

bref |> 
  kbl(booktabs = T) |>
  kable_styling() |> 
    column_spec(1, bold = T) |> 
  row_spec(0, bold = T)
```

```{r}
#| label: moy-groupe_prepa

zz <- tt |> 
  dplyr::select(ends_with("nn"))

rpop <- function(a,b){ 
  aa <- rnorm(100000,a,b)
return(aa)
}

tabx <- NULL
for(i in 1:8){
  aa <- rpop(bref$Moyenne[i],bref$`Écart-type`[i])
  tabx <- cbind(tabx, aa)
  }

pp <- NULL
for(i in 1:8){
  ww <- wilcox.test(zz[[i]], tabx[,i])
  wwp <- beaup(ww$p.value)
  pp <- c(pp,wwp)
}
```

```{r}
#| label: tbl-comp
#| tbl-cap: prématurés vs population générale

nom <- bref$Item
popge <- paste0(bref$Moyenne,' (',bref$`Écart-type`,")")
prema <- map(zz, met)

tcomp <- tibble(nom,popge,prema,pp)
names(tcomp) <- c(nom = "Item", popge = "Population générale", prema = "Prématurés", pp = "p-value")
tcomp |> 
  kbl(booktabs = TRUE, longtable = TRUE) |> 
  kable_styling() |> 
  column_spec(1, bold = T) |> 
  row_spec(0, bold = T)

```




