---
subtitle: "Rapport statistique V1.0"
cache: true
---

# Introduction


```{r}
#| label: setup

rm(list = ls())
#
library(baseph)
library(tidyverse)
library(gtsummary)
library(kableExtra)
library(lubridate)
library(forestmodel)
library(labelled)
library(epiDisplay)
library(visdat)
library(GGally)
library(ggridges)
library(colorspace)
library(apyramid)
library(tidytext)
library(proustr)
library(ggwordcloud)
#
theme_gtsummary_language(language = "fr", decimal.mark = ",")
options(OutDec = ",")
#
load(file = "data/epidevis.RData")
expx <- FALSE
classeur <- "epidevis1.xls"
if (expx){system(paste0("rm -f ",classeur))}
#
cat <- list(all_continuous() ~ "wilcox.test", all_categorical() ~ "chisq.test")
affl <- list(all_categorical()~"{n}/{N} ({p})")
```



## Mise en forme des données

- Les variables à réponse ouverte ne sont pas exploitables statistiquement donc ont été supprimées
- les variables constantes (La même réponse pour tous les cas) ont été supprimées
- Les variables contenant plus de 60 % de donénes manquantes ont été supprimées

L'échantillon comporte `r nrow(tt)` cas pour `r ncol(tt)` variables.

## Données manquantes

```{r}
#| label: fig-manq
#| fig-cap: Données manquantes 
#| fig-asp: 0.6

tt %>%
vis_dat()
```


# Description

## Population


```{r}
#| label: tbl-demog
#| tbl-cap: Population

tt |> 
  dplyr::select(terme:lateralite) |>
  tbl_summary(missing = "no", 
              type = list(age~"continuous"),
      ) |>
  bold_labels() |>
  add_n() |>
  add_ci() |>
  modify_header(label ~ " ") |>
  pexptabph(nomfich = classeur,
            nomsheet = "demog",
            lg = TRUE,
            exp = expx)
```

\newpage
## EVA

```{r}
#| label: tbl-eva1
#| tbl-cap: Score EVA

tt |> 
  dplyr::select(starts_with("eva_")) |>
  tbl_summary(missing = "no",
              type = list(all_categorical() ~ "continuous"))|>
  bold_labels() |>
  add_n() |>
  add_ci() |>
  modify_header(label ~ "EVA") |>
  pexptabph(nomfich = classeur,
            nomsheet = "eva1",
            lg = TRUE,
            exp = expx)
```

## KABC

```{r}
#| label: tbl-kabc1
#| tbl-cap: Score KABC

tt |> 
  dplyr::select(starts_with("kabc_")) |>
  tbl_summary(missing = "no",
              type = list(all_categorical() ~ "continuous"))|>
  bold_labels() |>
  add_n() |>
  add_ci() |>
  modify_header(label ~ "KABC") |>
  pexptabph(nomfich = classeur,
            nomsheet = "kabc1",
            lg = TRUE,
            exp = expx)
```
\newpage
## NEPSY

```{r}
#| label: tbl-nepsy1
#| tbl-cap: Score EVA

tt |> 
  dplyr::select(starts_with("nepsy_")) |>
  tbl_summary(missing = "no",
              type = list(all_categorical() ~ "continuous"))|>
  bold_labels() |>
  add_n() |>
  add_ci() |>
  modify_header(label ~ "NEPSY") |>
  pexptabph(nomfich = classeur,
            nomsheet = "nepsy1",
            lg = TRUE,
            exp = expx)
```

## Figure de Rey

```{r}
#| label: tbl-frey1
#| tbl-cap: Figure de Rey

tt |> 
  dplyr::select(starts_with("figure_de_rey_")) |>
  tbl_summary(missing = "no",
              type = list(figure_de_rey_b_nb ~ "continuous"))|>
  bold_labels() |>
  add_n() |>
  add_ci() |>
  modify_header(label ~ "Frey") |>
  pexptabph(nomfich = classeur,
            nomsheet = "frey1",
            lg = TRUE,
            exp = expx)
```

\newpage
## BREV

```{r}
#| label: tbl-brev1
#| tbl-cap: BREV

tt |> 
  dplyr::select(starts_with("brev_")) |>
  tbl_summary(missing = "no",
              type = list(all_categorical() ~ "continuous"))|>
  bold_labels() |>
  add_n() |>
  add_ci() |>
  modify_header(label ~ "BREV") |>
  pexptabph(nomfich = classeur,
            nomsheet = "BREV1",
            lg = TRUE,
            exp = expx)
```

\newpage
## Évaluation clinique

```{r}
#| label: tbl-clin1
#| tbl-cap: Scores globaux

tt |> 
  dplyr::select(capacites_cognitives_score_brut:motricite_percent) |>
  tbl_summary(missing = "no")|>
  bold_labels() |>
  add_n() |>
  add_ci() |>
  modify_header(label ~ " ") |>
  pexptabph(nomfich = classeur,
            nomsheet = "clin1",
            lg = TRUE,
            exp = expx)
```
